臺灣新北地方法院板橋簡易庭小額民事判決
110年度板小字第3611號
原      告  張志松  

被      告  孫則張  
上列當事人間請求侵權行為損害賠償事件，於中華民國111年2月
22日辯論終結，本院判決如下：
    主  文
被告應給付原告新臺幣貳萬伍仟柒佰參拾捌元，及自民國一百一
十年九月七日起至清償日止，按年息百分之五計算之利息。
原告其餘之訴駁回。
訴訟費用新臺幣壹仟元由被告負擔十分之三即新臺幣參佰元，餘
由原告負擔。
本判決原告勝訴部分得假執行。
原告其餘假執行之聲請駁回。
    事實及理由要領
一、原告主張：被告於民國(下同)109年11月24日下午17時35分
    ，駕駛車號0000-00號自小客車，行經新北市板橋區文化路
    、莒光路路口，因未注意車前狀況之過失，致撞擊原告駕駛
    之TDL-9299號營業小客車(下稱系爭車輛)，致系爭車輛受損
    ，本案業經新北市政府警察局海山分局處理在案，造成系爭
    車輛受損，故請求被告賠償：⑴修車費用新臺幣（下同）500
    00元；⑵工作損失25738元；總計75738元。為此，爰依侵權
    行為損害賠償之法律關係提起本訴，求為判決被告應給付原
    告75738元，及自起訴狀繕本送達翌日起至清償日止，按年
    息百分之5計算之利息等語。
二、被告則辯以：我有幫原告修繕費用7萬多元，也有修理好，
    原告不滿意，且原告請求太高各等語。
三、經查：
（一）原告主張被告因過失致系爭車輛受損之事實，業據提出道
      路交通事故當事人登記聯單、車資證明、車損照片等件影
      本為證，且為被告所不爭執，自堪信原告上開主張為真正
      。
（二）按因故意或過失，不法侵害他人之權利者，負損害賠償責
      任；汽車、機車或其他非依軌道行駛之動力車輛，在使用
      中加損害於他人者，駕駛人應賠償因此所生之損害，民法
      第184條第1項前段、第191條之2前段著有明文。本件被告
      因未注意車前狀況之過失之過失，致碰撞系爭車輛，造成
      系爭車輛損害，自有過失，已如前述。職是，原告請求被
      告負侵權行為損害賠償責任，洵屬有據，並就請求項目分
      述如下
    ⒈修車費用5萬元部分：未據原告舉證證明以實其說，難認有
      據，不應准許。
    ⒉工作損失25738元部分：業據提出車資收入證明為證，且被
      告對上開文書之真正亦不爭執，自屬有據，應予准許。
（三）從而，原告依侵權行為損害賠償之法律關係訴請求被告給
      付25738元，及自起訴狀繕本送達翌日(即110年9月7日)起
      至清償日止，按年息百分之5計算之利息，為有理由，應
      予准許；逾此範圍之請求，為無理由，應予駁回，其餘假
      執行之聲請，亦失附麗，應併駁回。
四、本件係民事訴訟法第436條之8所定之小額訴訟事件，原告勝
    訴部分，應依同法第436條之20之規定，依職權宣告假執行
    。
中　　華　　民　　國　　111 　年　　3 　　月　　29　　日
                  臺灣新北地方法院板橋簡易庭
                      法    官  李崇豪
上列為正本係照原本作成。
如不服本判決，應於收受送達後20日內以違背法令為理由向本院
提出上訴狀（上訴理由依法應表明一、原判決所違背之法令及其
具體內容。二、依訴訟資料可認為原判決有違背法令之具體事實
。）如於本判決宣示後送達前提起上訴者，應於判決送達後20日
內補提上訴理由書（須附繕本），如未於上訴後20日內補提合法
上訴理由書，法院得逕以裁定駁回上訴。
中　　華　　民　　國　　111 　年　　3 　　月　　29　　日
                      書 記 官  葉子榕